

PROFIL

Développeur avec plus de 8 ans d'expérience, ma formation initiale en mathématique m'a permis d'avoir une bonne capacité d'analyse dans la recherche des meilleures solutions à apporter aux différentes situations. Autodidacte, polyvalent et passionné de développement, je m'adapte rapidement à tous les langages de programmations et system d'exploitation.

CONTACT

♦ 0652655949

moureddinesellami@outlook.fr

22/05/1974

LOISIRS

Course à pied Cyclisme Jeux de sociétés

Noureddine Sellami

Développeur informatique

PARCOURS PROFESSIONNEL

Education nationale Professeur de mathématiques au collège Septembre 1999 - Septembre 2009 puis Septembre 2019 - Mars 2021

SVMS (filiale de SIGNATURE) Technicien d'étude

Juin 2016 - Septembre 2019

Développement en Delphi et C# d'un logiciel client/serveur permettant de gérer des panneaux de jalonnement dynamique : Améliorations et corrections du programme existant, installation en clientèle, formation et maintenance

Développement d'une application web en PHP/MySQL pour piloter des bornes de stationnement

Création d'une application pour Android avec Xamarin permettant d'afficher des messages et des pictogrammes sur un panneau à message variable

Maintenance du parc informatique local en liaison avec la DSI

IGM Ingénieur d'étude

Décembre 2015 - Mars 2016

Conversion d'une application de gestion de photos du C# vers Delphi XE

ACD Développeur informatique

Janvier 2011 - Aout 2015

Développement/maintenance d'un logiciel de comptabilité en Delphi/Access.

Développement d'un gestionnaire de source interne. Assistance clientèle

INSTALLATION EN CLIENTE

FORMATION

Université François Rabelais de Tours

Septembre 2009-Septembre 2010

Master 2 CCI (Compétences Complémentaires Informatiques) obtenu avec la mention bien

Septembre 1996-juin 1997

Maitrise de mathématiques

COMPÉTENCES

